【裁判字號】    92,台非,383
【裁判日期】    921113
【裁判案由】    詐欺
【裁判全文】
最高法院刑事判決                                九十二年度台非字第三八三號
    上訴人  最高法院檢察署檢察總長
    被  告  甲○○
右上訴人因被告詐欺案件，對於台灣高等法院台中分院中華民國九十二年四月一日第
二審確定判決（九十二年度上訴字第三三號，起訴案號：台灣台中地方法院檢察署九
十年度偵字第六一二八號），認為違法，提起非常上訴，本院判決如左：
    主  文
原判決關於宣告緩刑違背法令部分撤銷。
    理  由
非常上訴理由稱：「按判決不適用法則或適用不當者，為違背法令，刑事訴訟法第三
百七十八條定有明文。而刑法第七十四條所規定得宣告緩刑者，以未曾受有期徒刑以
上刑之宣告，或前受有期徒刑以上刑之宣告，執行完畢或赦免後，五年以內未曾受有
期徒刑以上刑之宣告為要件。亦即在判決前已經受有期徒刑以上刑之宣告確定者，即
不合於緩刑條件，至於前之宣告刑已否執行，以及被告犯罪時間或前或後，在所不問
，因而前已因其他犯罪受有期徒刑之宣告確定，即不得宣告緩刑（最高法院八十九年
度台非字第六二號刑事判決參照）。查本件被告甲○○於民國九十一年一月至六月間
，因違反健康食品管理法案件，經台灣高等法院台中分院於九十一年十一月二十六日
以九十一年度上易字第一九六三號刑事判決，判處有期徒刑月，如易科罰金以佰
元折算壹日確定，有該案偵、審卷可稽。則台灣高等法院台中分院審理被告所犯本件
詐欺等案件時，疏未注意被告之身分證統一編號「Ｚ000000000號」已於九
十年四月二十日變更為「Ｚ000000000號」（參見台灣台中地方法院九十年
度訴字第一０一四號刑事卷第十九、二十頁），應依變更後之身分證統一編號查詢前
科資料，猶以變更前之身分證統一編號查詢之（參見台灣高等法院台中分院九十二年
度上訴字第三三號刑事卷第二十二頁），致未能發見被告已不合於緩刑條件，自不得
宣告緩刑，而於九十二年四月一日以九十二年度上訴字第三三號刑事判決駁回被告上
訴，維持第一審所處有期徒刑肆月，如易科罰金以佰元折算壹日，猶予宣告緩刑
年，揆諸首開說明，顯有判決適用法則不當之違背法令。案經確定，爰依刑事訴訟法
第四百四十一條、第四百四十三條規定提起非常上訴，以資糾正。」等語。
本院按依刑法第七十四條之規定，得宣告緩刑者，以未曾受有期徒刑以上刑之宣告，
或前受有期徒刑以上刑之宣告，執行完畢或赦免後，五年以內未曾受有期徒刑以上刑
之宣告為要件。故凡在判決前已經受有期徒刑以上刑之宣告確定者，即不合於緩刑條
件，不得宣告緩刑。本件被告甲○○（身分證統一編號原為Ｚ000000000，
嗣於九十年四月三十日變更為Ｚ000000000）前因違反健康食品管理法案件
，經台灣高等法院台中分院於民國九十一年十一月二十六日以九十一年度上易字第一
九六三號刑事判決，判處有期徒刑月，如易科罰金以佰元折算壹日確定在案，有
該案偵審卷可稽。則本件被告因詐欺案件，原審於九十二年四月一日判決時，被告已
不符合緩刑宣告之要件，自不得宣告緩刑。乃原審不察，竟仍為緩刑之諭知，揆諸前
開說明，其判決當然為違背法令。案經確定，非常上訴意旨執以指摘，洵有理由。惟
原判決尚非不利於被告，應僅將原判決關於宣告緩刑違背法令部分撤銷，以資糾正。
據上論結，應依刑事訴訟法第四百四十七條第一項第一款前段，判決如主文。
中      華      民      國    九十二    年     十一     月     十三     日
                              最高法院刑事第六庭
                                  審判長法官  吳  雄  銘
                                        法官  池  啟  明
                                        法官  石  木  欽
                                        法官  郭  毓  洲
                                        法官  吳  三  龍
      右正本證明與原本無異
                                              書  記  官
中      華      民      國    九十二    年     十一     月     十八     日


司法院資訊處製作；財團法人民間司法改革基金會備份。
